Yasin AIT HAMID

Ingénieur Génie Logiciel

+ 212 7 61 56 72 46 | yassinaithamid@gmail.com | Rabat, Maroc | LinkedIn

OBJECTIF

Un ingénieur logiciel qualifié avec une expertise remarquable dans l'analyse, le développement, la conception et le test d'applications web/mobile pour les utilisateurs finaux, répondant aux besoins spécifiques des utilisateurs. Mon parcours professionnel reflète une forte compétence dans la création de solutions logicielles robustes et efficaces, tandis que mes objectifs de carrière incluent l'innovation continue et la contribution significative au domaine du développement logiciel.

COMPETENCES

- Langues : Français (bilingue), Anglais (intermédiaire) et Arabe (langue maternelle).
- Programming Langages: Dart, Typescript ,Java, Javascript, C#.
- Design: UML, Merise.

- Web and mobile Programming: JEE, Spring boot, HTML, CSS,,XML, Android Mobile Native (java/firebase), hybride Mobile (Flutter/IONIC).
- Data bases: Mysql, MongoDb.

EXPÉRIENCE PROFESSIONNELLE

HenceForth | Septembre 2022 – encours

Rabat, Maroc

Ingénieur Android full-stack

- Conception et développement d'applications mobiles avec Flutter ,Dart et Java .
- Mise en place d'un serveur API pour les opérations CRUD ainsi que le téléchargement et le téléversement de fichiers en utilisant Java, Spring Boot, et MySql.

La fondation MAScIR | Mars 2022 – Septembre 2022

Rabat, Maroc

Ingénieur Android full-stack

- Conception et développement d'un système de de suivi et de gestion de bus en temps réel avec Flutter ,TypeScript /LoopBack.
- Réalisation d'un serveur en temps réel utilisant socket.io pour assurer la communication instantanée.

Spare Place : | Juillet 2021 – septembre 2021

Rabat, Maroc

Développeur Full Stack : stagiaire

- Intégration de la méthode de paiement par PayPal (PayPal Business for marketplaces).
- Utilisation de l'API-PAYPAL-PHP pour la mise en œuvre de la solution de paiement.

Yasin AIT HAMID

Ingénieur Génie Logiciel

+ 212 7 61 56 72 46 | yassinaithamid@gmail.com | Rabat, Maroc | LinkedIn

FORMATION

Diplôme ingénieur d'état en ingénierie de web et informatique mobile

2019 - 2022 | Rabat, Maroc

l'Ecole nationale supérieure d'informatique et d'analyse des systèmes Rabat.

Classes préparatoires aux grandes écoles d'ingénieurs

2017 - 2019 | Dakhla, Maroc

- ·Deux ans en cycle préparatoire au centre Ocbat Ibn Nafea-Dakhla filière PSI.
- ·Baccalauréat en sciences mathématique option B mention Bien

2017 - 2019 | Dakhla, Maroc

Lycée référentielle technique Lalla Khadija-Dakhla

CENTRES D'INTÉRÊT

Activités sportives : Arts martiaux, Natation.

Activités culturelles : lecture.